【裁判字號】    89,交易,253
【裁判日期】    891129
【裁判案由】    公共危險等
【裁判全文】
臺灣士林地方法院刑事判決                        八十九年度交易字第二五三號
    聲  請  人  臺灣士林地方法院檢察署檢察官
    被      告  乙○○
                甲○○
                丁○○
                戊○○
右列被告等因公共危險等案件，經檢察官聲請簡易判決處刑（八十九年度偵字第四七
五六號、第五六一八號），經本院認為不得以簡易判決處刑，改依通常程序審理，本
院判決如左：
    主  文
乙○○服用酒類，不能安全駕駛動力交通工具而駕駛，累犯，處拘役貳拾伍日，如易
科罰金以佰元折算壹日。
乙○○、甲○○、丁○○、戊○○被訴傷害部分公訴不受理。
    事  實
一、乙○○曾於民國八十七年二月二十四日因違反稅捐稽徵法案件，經台灣台北地方
    法院判處有期徒刑三月，如易科罰金以三百元折算一日，於八十七年四月二十四
    日易科罰金執行完畢，仍不知悔改，復於八十九年四月一日下午一時許，在台北
    市○○路醉紅樓餐廳飲用相當之威士忌後，致不能安全駕駛動力交通工具，仍貿
    然騎乘ＤＩＹ─三六七號輕型機車，於同日下午五時三十分許，行經台北市大同
    區○○○路○段二十三巷口時，不慎自行跌倒，經警到場處理，並以酒精測試器
    測試，乙○○呼氣酒精濃度高達每公升零點八九毫克而悉上情。
二、案經台北市政府警察局大同分局移送台灣士林地方法院檢察署檢察官偵查聲請簡
    易判決處刑，經本院認為不得以簡易判決處刑而改依通常程序審理。
    理  由
壹、被告乙○○有罪部分
一、右揭事實，業經被告乙○○於警詢時、檢察官訊問時及本院審理中自白不諱，並
    有酒精濃度測試列印紙及台北市政府警察局舉發違反道路交通管理事件通知單各
    一紙在卷可佐，其酒精呼氣酒精濃度經測得之數值為每公升零點八九毫克，足認
    其已達不能安全駕駛之程度甚明，本件事證明確，被告犯行堪以認定，應依法論
    科。
二、核被告乙○○所為，係犯刑法第一百八十五條之三之罪。乙○○曾於八十七年二
    月二十四日因違反稅捐稽徵法案件，經台灣台北地方法院判處有期徒刑三月，如
    易科罰金以三百元折算一日，於八十七年四月二十四日易科罰金執行完畢之事實
    ，有臺灣高等法院被告全國前案紀錄表在卷可佐，其於有期徒刑執行完畢後五年
    之內，再犯本件有期徒刑以上之本罪，為累犯，應依刑法第四十七條之規定加重
    其刑。爰審酌被告犯罪之動機、目的、所受之刺激、手段、品行、智識程度、所
    生危害及犯罪後之態度等一切情狀，量處如主文所示之刑，並諭知易科罰金之折
    算標準，以資懲儆。
貳、不受理部分
一、公訴意旨另以：被告乙○○於民國八十九年四月一日下午五時三十分許，在台北
    市大同區○○○路○段二十三巷口時，騎機車不慎跌倒，適用被告丁○○所駕駛
    搭載丙○○之ＨＸ─九四０八號自小客車行經該處，疑因車輪輾壓乙○○腳部，
    雙方下車發生爭執，丁○○即電招其兄即被告戊○○到場，二人基於共同犯意聯
    絡與持安全帽之乙○○發生互毆，乙○○友人即被告甲○○途經該處，見狀勸架
    不成亦共同參與互毆，因而分別使丁○○受有右眼眶上撕裂傷約五公分、左前臂
    挫傷一×一六公分；被告戊○○受有頭部瘀腫二×二公分、上唇撕裂傷Ｏ‧四×
    三公分；丙○○受有左耳擦傷Ｏ‧五×Ｏ‧三公分；被告乙○○受有上唇擦傷一
    ×Ｏ‧五公分、下巴擦傷一‧五×一公分、右小腿擦傷六×一公分、一‧五×一
    公分、左小腿擦傷Ｏ‧八×Ｏ‧五公分、上顎齒槽骨斷裂、右上正中門齒及左側
    犬齒齒冠斷裂之傷害。因認被告乙○○、甲○○、丁○○、戊○○四人犯有傷害
    之罪嫌。
二、按告訴乃論之罪，告訴人於第一審辯論終結前得撤回其告訴，又告訴經撤回者，
    應諭知不受理之判決，刑事訴訟法第二百三十八條第一項、第三百零三條第三款
    分別定有明文。
三、查本件告訴人丁○○、戊○○、丙○○告訴被告乙○○、甲○○傷害案件及告訴
    人乙○○告訴被告丁○○、戊○○傷害案件，起訴書認均係觸犯刑法第二百七十
    七條第一項之傷害罪，依同法第二百八十七條前段之規定，均須告訴乃論。茲各
    據告訴人丁○○、戊○○、丙○○、乙○○撤回告訴，依照首開說明，本件爰不
    經言詞辯論，逕為諭知不受理之論知。
參、據上論結，依刑事訴訟法第四百五十二條、第二百九十九條第一項前段、第三百
    零三條第三款、第三百零七條，刑法第一百八十五條之三、第四十一條、第四十
    七條，罰金罰鍰提高標準條例第二條，逕以簡易判決處刑如主文。
中      華      民      國      八十九      年    十一    月   二十九   日
                                臺灣士林地方法院刑事第三庭
                                    法  官  林  俊  益
右正本證明與原本無異。
如不服本判決，得自收受送達之日起十日內，向本院提起上訴。
                                    書記官  趙  薇  莉
中      華      民      國      八十九      年    十二    月     一     日
附錄本案論罪科刑法條全文
刑法第一百八十五條之三：
服用毒品、麻醉藥品、酒類或其他相類之物，不能安全駕駛動力交通工具而駕駛者，
處一年以下有期徒刑、拘役或三萬元以下罰金。


司法院資訊處製作；財團法人民間司法改革基金會備份。
